臺灣嘉義地方法院刑事判決　　　　　　 94年度簡上字第54號
上　訴　人　臺灣嘉義地方法院檢察署檢察官
被　　　告　甲○○　男　25歲（民國68年8月4日生）
上列上訴人因被告違反毒品危害防制條例案件，不服本院94年度
嘉簡字第109號中華民國94年1月31日所為第一審判決（聲請簡易
判決處刑書案號：嘉灣嘉義地方法院檢察署94年度毒偵字第16號
），提起上訴，暨聲請合併審判 (同署94年度毒偵字第242號)，
本院管轄之第二審合議庭判決如下：
    主  文
原判決撤銷。
甲○○連續施用第二級毒品，處有期徒刑5月，如易科罰金，以
300元折算1日。扣案之安非他命5包 (含袋重共3.8公克)沒收銷
燬之；00號塑膠封口袋337個、吸管3支、吸食器1個、玻璃球2個
均沒收。
    事  實
一、甲○○前因施用第二級毒品安非他命案件，經依本院92年度
    毒聲字第1014號裁定送觀察、勒戒後，認無繼續施用毒品之
    傾向，於民國93年1月19日釋放，並經嘉灣嘉義地方法院檢
    察署檢察官於93年1月20日以93年度毒偵字第26號為不起訴
    處分確定。詎甲○○於觀察、勒戒釋放後，5年內復基於施
    用第二級毒品安非他命之概括犯意，自93年5、6月間某日起
    至94年1月27日止，連續在嘉義市○○街166巷7號住處，利
    用吸食器施用之方式，每2天1次之頻率，施用第二級毒品安
    非他命多次。經警方持本院核發之搜索票於93年11月18日18
    時55分，至其上址住處搜索並依法採尿送驗，其尿液呈安非
    他命陽性反應，嗣於94年1月28日下午4時50分，警方復持本
    院核發之搜索票至上址搜索，當場扣得安非他命5包 (含袋
    重共3.8公克)、00號塑膠封口袋337個、吸管3支、吸食器1
    個、玻璃球2個，並依法採尿，其尿液送驗後，亦呈安非他
    命陽性反應，始查悉上情。
二、案經嘉義市警察局第二分局報告臺灣嘉義地方法院檢察署檢
    察官偵查後聲請簡易判決處刑及嘉義縣警察局中埔分局報告
    同署檢察官偵查聲請合併審判。
　　理  由
一、上開事實，業據被告甲○○於本院審理中坦白承認，而其於
    93年11月18日18時55分及94年1月28日下午4時50分，經警合
    法採集之尿液送驗後，均呈第二級毒品安非他命陽性反應等
    情，有臺灣檢驗科技股份有限公司出具之濫用藥物尿液檢驗
    報告、嘉義市警察局查獲毒品案件採集尿液送驗姓名對照表
    及嘉義縣衛生局煙毒尿液檢驗單、代號及真實姓名對照表各
    1 紙在卷可查，此外，並有安非他命5包 (含袋重共3.8公克
    ) 、00號塑膠封口袋337個、吸管3支、吸食器1個、玻璃球2
    個扣案可稽，被告之自白與事實相符，足堪採信。而被告甲
    ○○前因施用第二級毒品安非他命案件，經依本院92年度毒
    聲字第1014號裁定送觀察、勒戒後，認無繼續施用毒品之傾
    向，於93年1月19日釋放，並經嘉灣嘉義地方法院檢察署檢
    察官於93年1月20日以93年度毒偵字第26號為不起訴處分確
    定等情，則有不起訴處分書電腦查詢列印報表、法務部全國
    檢察官線上查詢刑案人犯在監在所最新資料報表、嘉灣嘉義
    地方法院檢察署刑案資料查註紀錄表及臺灣高等法院被告全
    國前案紀錄表在卷可參。是本件事證明確，被告於觀察、勒
    戒釋放後5年內施用第二級毒品之犯行堪以認定，應予依法
    論科。
二、論罪科刑
(一)核被告所為，係犯毒品危害防制條例第10條第2項之施用第
    二級毒品罪。被告多次施用第二級毒品犯行，時間緊接，方
    法相同，觸犯構成要件相同之罪名，顯係基於概括犯意為之
    ，應依刑法第56條連續犯規定論以一罪，並依法加重其刑。
    而其施用第二級毒品前後持有第二級毒品之低度行為，為施
    用第二級毒品之高度行為所吸收，不另論罪。
(二)按檢察官就犯罪事實一部起訴者，其效力及於全部，刑事訴
    訟法第267條定有明文，本件檢察官雖僅就被告93年11月18
    日18時55分回溯96小時內某時施用第二級毒品部分之犯行聲
    請簡易判決處刑，惟被告自93年5、6月間某日起至94年1月
    27日止連續施用第二級毒品部分之犯行，與前開經判決有罪
    部分，具有連續犯關係，屬於裁判上一罪，依前開法條規定
    ，本院自得併予審理裁判。原審諭知被告施用第二級毒品，
    處有期徒刑2月罪刑之判決，固屬卓見，惟未能於判決前及
    時審酌被告自93年5、6月間某日起至94年1月27日止施用第
    二級毒品部分之犯行，其適用法律及量處刑罰自有未洽，上
    訴人提起上訴請求撤銷原判決，為有理由，自應由本院撤銷
    原判決，另為適當之判決。
(三)審酌被告犯罪之動機、目的、造成之危害、犯罪後坦承犯行
    之態度等一切情狀，判處如主文第二項所示之刑，並諭知易
    科罰金之折算標準，以示懲戒。扣案之安非他命5包 (含袋
    重共3.8公克)依毒品危害防制條例第18條第1項前段之規定
    ，不問屬於犯人與否，沒收銷燬之；另扣案之00號塑膠封口
    袋337個、吸管3支、吸食器1個及玻璃球2個均係被告所有，
    供其施用第二級毒品安非他命之用，業據被告供承在卷，爰
    依刑法第38條第1項第2款之規定，宣告沒收。至扣案之帳冊
    1本雖係被告所有，惟依被告所供，該帳冊係其紀錄私人金
    錢借貸關係之用，而本院亦查無其他證據證明該帳冊係供
    本件犯罪之用，故不予宣告沒收。
據上論斷，應依刑事訴訟法第455條之1第1項、第3項、第369條
第1項前段、第364條、第299條第1項前段，毒品危害防制條例第
10條第2項、第18條第1項前段，刑法第11條、第56條、第41條第
1項前段、第38條第1項第2款，罰金罰鍰提高標準條例第2條，判
決如主文。
本案經檢察官周靜妮到庭執行職務。
中　　華　　民　　國　　94　　年　　4 　　月　　15　　日
                  刑事第六庭  審判長法  官  蔡憲德
                                    法  官  盧鳳田
                                    法  官　蘇姵文
以上正本證明與原本無異。
本件不得上訴。
中　　華　　民　　國　　94　　年　　4 　　月　　15　　日
                                　　書記官　林金福
毒品危害防制條例第10條
施用第一級毒品者，處六月以上五年以下有期徒刑。
施用第二級毒品者，處三年以下有期徒刑。
